臺灣桃園地方法院刑事判決　　　　　　　　　　　　　九十一年度訴字第二五二號
　　公　訴　人　臺灣桃園地方法院檢察署檢察官
　　被　　　告　甲○○
右列被告因違反毒品危害防制條例案件，經檢察官提起公訴（九十年度毒偵緝字第五
九八號、九十年度毒偵字第四七二三號），本院判決如左：
        主  文
甲○○連續施用第一級毒品，累犯，處有期徒刑捌月，扣案之第一級毒品海洛因包
（驗後淨重共計拾點陸捌公克）沒收銷燬之、注射針筒陸支沒收；又連續施用第二級
毒品，累犯，處有期徒刑伍月，扣案之第二級毒品安非他命貳包（驗餘淨重共計零點
捌貳肆公克）沒收銷燬之、吸食器貳組、削尖吸管肆支沒收；應執行有期徒刑壹年
，扣案之第一級毒品海洛因包（驗後淨重共計拾點陸捌公克）、第二級毒品安非他
命貳包（驗餘淨重共計零點捌貳肆公克）沒收銷燬之、注射針筒陸支、吸食器貳組
、削尖吸管肆支均沒收。
        事  實
一、甲○○前於民國八十五年間因違反藥事法案件，經本院判處有期徒刑七月，後經
    上訴臺灣高等法院駁回上訴確定，並於八十七年十二月二十六日執行完畢；復因
    施用毒品案件，先後二次送觀察勒戒後，均認無繼續施用毒品傾向，分別經台灣
    高等法院於八十七年十一月二十五日以八十七年度上訴字第二三六一號判決免刑
    、及臺灣桃園地方法院檢察署檢察官於八十八年三月六日以八十八年度偵字第一
    七七０號、第二五八九號為不起訴處分確定在案；再於八十八年間因違反毒品危
    害防制條例案件，經本院於八十八年十二月二十七日判處應執行有期徒刑九月（
    其中施用第一級毒品部分判有期徒刑七月，施用第二級毒品部分判有期徒刑四月
    ），於八十九年二月二十四日確定，未即執行。詎猶不思戒除毒癮，又分別基於
    施用第一級毒品海洛因、第二級毒品安非他命之概括犯意，自八十九年十一月三
    十日起至九十年十二月五日十一時許止，連續在桃園縣蘆竹鄉○○街三二一巷三
    號等處，以針筒注射方式施用第一級毒品海洛因多次，並自八十九年十二月十四
    日一時五十分許回溯前九十六小時止內之某時起至九十年十二月五日十一時許止
    ，連續在上開處所，以將第二級毒品安非他命置於吸食器內燒烤成煙霧狀之方式
    ，多次施用第二級毒品安非他命。其間，經警於八十九年十一月三十日十五時許
    ，在桃園縣中壢市○○路八十一號前首度查獲，並扣得第一級毒品海洛因一小包
    （毛重０．二公克、驗後淨重０．０一公克）；嗣於同年十二月十三日十六時三
    十分許，再度於桃園市○鎮市○○路與義民路口為警查獲，甲○○並帶同警方至
    桃園縣中壢市○○里○○路二五０號四樓五０三室搜索，又扣得其所有供施用第
    二級毒品安非他命所用之吸食器一組（非專供施用毒品所用）；另於九十年十二
    月五日二十一時許，在其位於桃園縣蘆竹鄉○○街三二一巷三號租屋處前為警查
    獲，扣得第一級毒品海洛因二包（毛重十一．八公克、驗後淨重十．六七公克）
    、第二級毒品安非他命二包（毛重一．四公克、驗餘淨重０．八二四三公克），
    及其所有供施用第一級毒品海洛因之注射針筒六支、供施用第二級毒品安非他命
    之吸食器一組、削尖吸管四支等物（扣案物均非專供施用毒品所用）。且經檢察
    官再聲請本院另於九十年二月八日以九十年度毒聲字第五七四號裁定令入戒治處
    所施以強制戒治。
二、案經桃園縣警察局中壢及平鎮分局報請台灣桃園地方法院檢察署檢察官偵查起訴
    。
        理  由
一、右揭事實，業據被告甲○○於審理中坦承不諱，且其於八十九年十一月三十日、
    同年十二月十三日及九十年十二月五日為警查獲時所採尿液經送檢驗結果或呈嗎
    啡陽性反應、或呈嗎啡及甲基安非他命陽性反應，有卷附桃園縣衛生局不法藥物
    尿液檢定書三紙為憑，另其所有供施用之第一級毒品海洛因三包（共計毛重十二
    公克、驗後淨重十．六八公克）、第二級毒品安非他命二包（共計毛重一．四公
    克、驗餘淨重０．八二四三公克），均經檢驗其成分確定，此有法務部調查局八
    十九年十二月二十六日（八九）陸（一）字第八九一八八二八六號鑑定通知書、
    該局九十一年三月十三日調科壹字第０九一０００一０四五三０號函及憲兵司令
    部刑事鑑識中心九十一年三月三日（91）綱得字第０三０七三號鑑識通知書各一
    件在卷可稽，此外，復有其所有供施用第一級毒品海洛因之注射針筒六支及其所
    有供施用第二級毒品安非他命所用之吸食器二組、削尖吸管四支扣案可證。至被
    告於警偵訊中雖曾否認犯行，辯稱：未施用毒品云云，然一般人施用第一級毒品
    海洛因、第二級毒品安非他命後距採集尿液可得驗出海洛因代謝物嗎啡、甲基安
    非他命時間最長不會超過九十六小時，此有行政院衛生署藥物食品檢驗局八十一
    年藥檢壹字第００一五六號函可參，被告上開為警查獲時所採尿液經檢驗既呈嗎
    啡、甲基安非他命陽性反應，其復未能提出確切反證推翻上開鑑定報告，足見其
    於採尿前九十六小時內曾施用第一級毒品海洛因、第二級毒品安非他命無訛，其
    警偵訊中所辯顯不足採，堪認被告前開自白，應與事實相符，其有連續施用第一
    級毒品海洛因及第二級毒品安非他命之犯行，至為灼然。而被告前因施用毒品案
    件，先後二次送觀察勒戒後，均認無繼續施用毒品傾向，分別經台灣高等法院於
    八十七年十一月二十五日以八十七年度上訴字第二三六一號判決免刑、及臺灣桃
    園地方法院檢察署檢察官於八十八年三月六日以八十八年度偵字第一七七０號、
    第二五八九號為不起訴處分確定在案；再於八十八年間因違反毒品危害防制條例
    案件，經本院於八十九年二月二十四日判處應執行有期徒刑九月確定等節，則有
    台灣高等法院被告全國前案紀錄表一份在卷可稽，被告本件右揭所犯，乃係已為
    三犯以上。
二、又被告於八十九年十二月十三日在桃園縣平鎮市○○路與義民路口，為警當場查
    獲持有第二級毒品安非他命五小包（合計驗餘淨重八．五一四０公克）之犯行，
    固經本院於九十一年一月二十四日，以九十年度易字第二二０七號判處被告有期
    徒刑五月，如易科罰金，罰金如易服勞役均以三佰元折算一日，並諭知前揭扣案
    安非他命五小包沒收銷燬在案，有前開判決一份在卷可稽，然查被告就上開扣案
    之安非他命五小包，迭於警訊、偵查以迄法院調查審理中均一再堅稱：係同車綽
    號「小君」之女子託其交付予「蓮霧」之物，亦經本院調閱上開刑事卷宗查核無
    誤，是被告此部分持有第二級毒品安非他命之行為，顯與右揭施用第二級毒品安
    非他命之犯行無涉，自非可認係本件施用第二級毒品安非他命之低度行為甚明，
    故被告於本院審理時始翻異前供，改稱：上開毒品確係供其己身吸食之用，且此
    部分犯行已據本院九十年度易字第二二０七號判處有期徒刑五月確定，本件不得
    再予判決云云，無非事後脫卸刑責之詞，自不足採信。本件事證明確，被告仍應
    依法論科。
三、按海洛因、安非他命各為毒品危害防制條例第二條第二項第一款、第二款所分別
    規範之第一級毒品、第二級毒品，被告予以施用，係犯同條例第十條第一項之施
    用第一級毒品罪、同條第二項之施用第二級毒品罪，其施用第一級毒品海洛因、
    第二級毒品安非他命前分別持有第一級毒品海洛因、第二級毒品安非他命之低度
    行為，各為施用之高度行為所吸收，不另論罪。又其先後多次施用第一級毒品海
    洛因及多次施用第二級毒品安非他命之犯行，時間緊接，手法相同，觸犯構成要
    件同一罪名，顯係基於概括犯意所為，均應依刑法第五十六條連續犯規定，以一
    罪論擬並加重其刑。而其上開連續所犯施用第一級毒品海洛因及施用第二級毒品
    安非他命行為，構成要件互殊，罪名不同，犯意有別，應予分論併罰。次查，被
    告前曾因違反藥事法案件，經法院判處有期徒刑七月確定，已於八十七年十二月
    二十六日執行完畢，有台灣高等法院被告全國前案紀錄表一紙足稽，其於刑之執
    行完畢後，五年內又再犯本罪，為累犯，應依刑法第四十七條規定，再遞加重其
    刑。爰審酌被告之素行、犯罪之動機、目的、方法及其前有多次施用具成癮性毒
    品之犯行，經觀察、勒戒、強制戒治後，復仍再施用毒品，戕害己身，顯無悔改
    之意及其犯後坦承犯行之態度等一切情狀，分就所犯各罪量處如主文所示之刑，
    並定其應執行刑，以示懲儆。
四、扣案之第一級毒品海洛因三包（驗後淨重共計十．六八公克）、第二級毒品安非
    他命二包（驗餘淨重共計０．八二四三公克），係毒品危害防制條例所稱之毒品
    ，應依毒品危害防制條例第十八條第一項前段規定，諭知沒收銷燬之；另扣案之
    供施用第二級毒品安非他命工具吸食器二組、削尖吸管四支，供施用第一級毒品
    海洛因所用之注射針筒六支，均據被告供稱為其所有，且全係方便供施用毒品所
    用之物，非專供施用毒品所用工具，爰依刑法第三十八條第一項第二款規定沒收
    。至於八十九年十二月十三日被告帶同警員至桃園縣中壢市○○里○○路二五０
    號四樓五０三室，所查扣之第一毒海洛因一小袋（毛重０．三公克）、第二級毒
    品安非他命一小袋（毛重一公克）及注射針筒二支等物，被告則迭於警、偵訊及
    本院審理中否認為其所有，且上開海洛因、安非他命及注射針筒二支係由當日在
    場之范淳翔主動自其褲內取出一節，有卷附桃園縣警察局平鎮分局執行逕行搜索
    結果報告書一紙可佐，案外人范淳翔並於警訊中供承：右述物品都是蕭成忠所有
    。是蕭成忠於八十九年十二月十三日十時三十分許拿進屋內並告訴我說待會要吸
    食。」等語（見八十九年度毒偵字第六五八七號偵查卷第二十六頁），是以此部
    分之扣案，事涉他案之證物，又無法證明係被告所有供本件犯罪所用之物，爰不
    為沒收或銷燬之諭知。又被告八十九年十二月十三日經警自其身上扣得之第二級
    毒品安非他命五小包（毛重十．四公克、驗餘淨重八．五一四０公克），雖係毒
    品，惟因此部分被告另涉持有毒品罪嫌，已經台灣桃園地方法院檢察署檢察官以
    九十年度偵字第五七六二號起訴，由本院以九十年度易字第二二０七號判處有期
    徒五月，並諭知前揭扣案安非他命五小包沒收銷燬，顯與本案施用毒品之犯行無
    關，已如前述，自非本案可得逕予宣告沒收銷燬之。至其餘扣案之電子秤一台、
    研磨器一組及、空袋二十八個等物，均核與其施用毒品行為無直接關連，均不為
    沒收之諭知，附此敘明。
五、公訴意旨另以：被告基於概括之犯意，自八十九年十一月三十日起至八十九年十
    二月十四日一時五十分許回溯前九十六小時止內之某時前止（即如事實欄所示被
    告施用第二級毒品安非他命之起始時點前）亦有連續施用第二級毒品安非他命之
    犯嫌。惟按被告之自白不得作為有罪判決之唯一證據，仍應調查其他必要之證據
    ，以察其是否與事實相符，刑事訴訟法第一百五十六條第二項定有明文，其立法
    目的乃欲以補強證據擔保自白之真實，所謂補強證據，係指除該自白本身外，其
    他足資以證明自白之犯罪事實確有相當程度真實性之證據而言。經查，訊之被告
    固於本院審理時自白此部份犯行，然其於八十九年十一月三十日為警查獲時所採
    尿液經送檢驗結果則呈甲基安非他命陰性反應，顯與被告前開自白相左，有卷附
    桃園縣衛生局不法藥物尿液檢定書可參，被告前開自白可信與否，殊堪質疑，此
    外復查無其他事證足資擔保被告上開自白之真實，是被告此部分之犯行，即屬不
    能證明，本應為無罪之諭知，然公訴人認此部份犯行，與前揭論罪科刑部份，有
    連續犯裁判上一罪之關係，故不另為無罪之諭知。
據上論斷，應依刑事訴訟法第二百九十九條第一項前段，毒品危害防制條例第十條第
一項、第二項、第十八條第一項前段，刑法第十一條前段、第五十六條、第四十七條
、第五十一條第五款、第三十八條第一項第二款，判決如主文。
本案經檢察官張春暉到庭執行職務。
中      華      民      國    九十一    年      八      月      九      日
                                臺灣桃園地方法院刑事第五庭
                                    法  官    丁  俊  成
右正本證明與原本無異。
如不服本判決，應於判決送達後十日內向本院提出上訴狀( 應附繕本 )，上訴於
臺灣高等法院。
                                    書記官    簡  慧  瑛
中      華      民      國    九十一    年      八      月    十四      日
附論罪科刑依據之法條：
毒品危害防制條例第十條
施用第一級毒品者，處六月以上五年以下有期徒刑。
施用第二級毒品者，處三年以下有期徒刑。
